臺灣臺中地方法院刑事判決
110年度交簡上字第107號
上  訴  人  臺灣臺中地方檢察署檢察官
上  訴  人
即  被  告  林宗源


選任辯護人  陳柏涵律師
上列上訴人因被告過失傷害案件，不服本院110年度中交簡字第1
74號中華民國110年3月5日第一審刑事簡易判決（聲請簡易判決
處刑案號：臺灣臺中地方檢察署110年度偵字第594號），提起上
訴，本院管轄之第二審合議庭判決如下：
    主    文
上訴駁回。
　　犯罪事實及理由
一、本案經本院審理結果，認第一審刑事簡易判決之認事用法及
    量刑均無不當，應予維持，除犯罪事實一、第3至5行「本應
    注意汽車行駛時，駕駛人應注意車前狀況，並隨時採取必要
    之安全措施」補充為「本應注意汽車行駛時，駕駛人應注意
    車前狀況，並隨時採取必要之安全措施，且行近未劃設行人
    穿越道之交岔路口，遇有行人穿越道路時，應暫停讓行人先
    行通過」；理由三、第1至2行「按汽車行駛時，駕駛人應注
    意車前狀況，並隨時採取必要之在卷可憑，道路交通安全規
    則第94條第3 項定有明文」補充更正為「按汽車行駛時，駕
    駛人應注意車前狀況，並隨時採取必要之安全措施；汽車行
    近未劃設行人穿越道之交岔路口，遇有行人穿越道路時，無
    論有無交通指揮人員指揮或號誌指示，均應暫停讓行人先行
    通過，道路交通安全規則第94條第3 項、第103條第3 項分
    別訂有明文」；證據部分補充：上訴人即被告林宗源於本院
    審理時之自白（見本院交簡上字卷第211至220頁）、中國醫
    藥大學附設醫院民國110年9月22日院醫行字第1100013694號
    函暨檢附司法機關委託鑑定案件鑑定意見書（見本院交簡上
    字卷第141至143頁）、臺中市車輛行車事故鑑定委員會110
    年9月14日中市車鑑字第1100005099號函暨檢附中市車鑑000
    0000案鑑定意見書（見本院交簡上字卷第175至178頁）、臺
    中市交通事件裁決處110年12月20日中市交裁管字第1100088
    096號函暨檢附臺中市車輛行車事故鑑定覆議委員會覆議字
    第0000000案覆議意見書（見本院交簡上字卷第193至196頁
    ）各1份，其餘引用第一審刑事簡易判決記載之犯罪事實、
    證據及理由（如附件）。
二、上訴意旨：
  ㈠上訴人臺灣臺中地方檢察署檢察官上訴意旨略以：⒈原審就告
    訴人林信甫所受傷勢是否達重傷程度未經專業醫生鑑定，僅
    採認檢察官調查認定之結果論被告構成普通傷害罪，有未盡
    調查之能事，適用法律有研酌餘地；⒉被告發生本件車禍至
    今，未賠償金錢予告訴人，更未與告訴人達成和解或調解成
    立，可見未積極彌補告訴人所受損害，況告訴人所受傷害非
    輕，原審量處有期徒刑4月，並得易科罰金，就是否有違反
    比例原則、罪刑相當原則，有研酌餘地；⒊本件事故發生時
    ，並非被告自行報警，員警到場時，事故現場至為明顯，無
    待被告坦承犯行，即已知悉係車牌號碼000-0000號客運駕駛
    肇事，應無刑法第62條規定之自首減刑適用。原判決認事用
    法尚嫌未洽，請求撤銷原判決，更為適當合法之判決等語。
　㈡上訴人即被告上訴意旨略以：事發時，告訴人未行走於行人
　  穿越道上而突然出現在駕駛車輛之被告視線，被告駕駛公車
    於直線公路上且未超速，已盡相當之注意，對於突然狀況仍
    會發生閃避不及之情形。告訴人不但未行走於行人穿越道上
    ，且對於路況完全未行注意之責，而貿然穿越，對於車禍發
    生責任難以免責，故請求審酌雙方責任，減輕其刑等語。辯
    護人為其辯稱：被告應符合自首之要件，且原審判決後，被
    告業已就強制險得理賠部分賠償告訴人，故量刑基礎已有變
    更，請求撤銷原判決，並從輕量刑等語。
三、經查：
　㈠被告因本案之過失行為致告訴人受有右股骨粗隆間閉鎖性骨
    折、四肢多處擦挫傷、雙下肢不等長（右腳較短約1公分）
    等傷害等情，有中國醫藥大學附設醫院109年3月20日診斷證
    明書1份在卷可參（見他卷第13頁），又該傷勢經中國醫藥
    大學附設醫院鑑定，鑑定結果為：「經影像學測量與理學檢
    查測量，該病人活動度正常可不須輔助行走，雙下肢不等長
    ，右腳約短一公分，此未達重傷之程度。此傷勢未達毀敗或
    嚴重減損下肢之機能。依醫理之判斷，應屬受傷後合併髖部
    疼痛，功能減衰所致。」顯見告訴人所受傷勢並未達毀敗或
    嚴重減損一肢以上之機能之刑法所稱重傷程度，是檢察官上
    訴意旨認原審論以被告所犯為過失傷害罪有違誤，尚不足採
    。
　㈡被告於本案事發後，報案人或勤指中心轉來資料未報明肇事
    人姓名，處理人員前往現場處理時在場，並當場承認為肇事
    人，有被告之臺中市政府警察局道路交通事故肇事人自首情
    形紀錄表1份在卷足參（見他卷第39頁），是被告於員警到
    場後，尚未知肇事之車牌號碼000-0000號國道客運駕駛之姓
    名，即向員警承認肇事而接受裁判，合於刑法第62條前段自
    首之規定，自有該減輕規定之適用，是檢察官上訴意旨認被
    告無刑法第62條規定之自首減刑適用，自不足採。
　㈢按關於刑之量定，係實體法上賦予法院得為自由裁量之事項
    ，茍已斟酌刑法第57條各款所列情狀，而未逾越法定刑度，
    或濫用其權限，即不得任意指摘為違法，最高法院72年台上
    字第6696號、75年台上字第7033號判例均可參照。且在同一
    犯罪事實與情節，如別無其他加重或減輕之原因，下級審法
    院量定之刑，亦無過重或失輕之不當情形，則上級審法院對
    下級審法院之職權行使，原則上應予尊重（最高法院85年度
    台上字第2446號判決參照）。原審已依刑事訴訟法第454條
    第1項詳細記載認定之犯罪事實、證據及應適用之法條，並
    依卷證資料，審酌：被告行車未遵守前開交通規則而過失傷
    害人之行為，雖非如故意行為之惡性重大，但被告對於本案
    車禍之發生，確有過失，並造成告訴人受有上揭傷害結果，
    其過失程度、肇事情節、告訴人所受傷害之情狀，暨因雙方
    差距過大而未能成立調解之情事，及被告犯後始終坦承犯行
    ，態度尚可等一切情狀，就被告判處有期徒刑4月，如易科
    罰金，以新臺幣（下同）1000元折算1日，核其認事用法並
    無違誤。就量刑部分，顯係以被告之責任為基礎，斟酌刑法
    第57條所列事項，而為刑之量定，並未逾越法定刑度，亦無
    過重、失輕或裁量權濫用之情形，且業已考量本案情節、被
    告雙方之肇事責任、告訴人所受傷勢等節，本院自當予以尊
    重。此外，被告與告訴人因調解金額無法協調，而迄未能成
    立調解，除保險公司賠付之強制責任險理賠金10萬9747元外
    ，被告未有何賠償告訴人而填補損害之具體作為，因認被告
    之上訴內容，尚不足以動搖原判決之量刑基礎。本院綜核上
    情，認原審量刑尚屬妥適，應予維持。從而，檢察官及被告
    執上開理由提起上訴，指摘原審量刑過輕或過重，或已為原
    判決審酌作為量刑之事由、或尚不足以動搖原判決之量刑基
    礎，均無理由，應非可採。綜上，檢察官及被告上訴意旨均
    非可採，已詳如前述，是上訴均無理由，應予駁回。
  ㈣至被告及辯護人雖請求給予緩刑宣告，然本院審酌：被告於
    肇事後尚未與告訴人達成和解或調解成立並賠償損害（指強
    制責任險以外部分，見本院交簡上字卷第219頁），又未能
    取得告訴人之諒解，綜合本案情節、被告犯行所造成之危害
    等情，認所宣告之刑，尚無以暫不執行為適當之情形，故不
    予宣告緩刑。
據上論斷，應依刑事訴訟法第455條之1第1項、第3項、第373條
、第368條，判決如主文。
本案經檢察官黃雅鈴聲請以簡易判決處刑、提起上訴，檢察官葉
芳如、陳怡廷到庭執行職務。
中　　華　　民　　國　　111 　年　　4 　　月　　20　　日
                  刑事第十一庭　審判長  法　官  曹錫泓
                                        法　官  林依蓉
                                        法  官  蔡汎沂
以上正本證明與原本無異。
不得上訴。
　　　　　　　　　　　　　　　　　　　　書記官  黃筠婷
中　　華　　民　　國　　111 　年　　4 　　月　　20　　日